Config:
  hfst:
    Gen: ../../../src/generator-gt-norm.hfst
    Morph: ../../../src/analyser-gt-norm.hfst
  xerox:
    Gen: ../../../src/generator-gt-norm.xfst
    Morph: ../../../src/analyser-gt-norm.xfst
    App: lookup

Tests:

  Verb - kyáambda ín - ENGLISH : # CLASS_IN_STEM_1

     kyáambda ín+V+SG+IMPV: kyáambda ín
     kyáambda ín+V+IMM+PRES: kyáambda ín.ga
     kyáambda ín+V+INTERR+SIMP+PRES: kyáambda ín
     kyáambda ín+V+SIMP+PRES: kyáambda ín.gang
     kyáambda ín+V+DIR+PAST: kyáambda ín.gan
     kyáambda ín+V+REL: kyáambda íns
     kyáambda ín+V+NONFACT: kyáambda ínang
     kyáambda ín+V+INTERR+PRES+HAB: kyáambda ín.gang
     kyáambda ín+V+PRES+HAB: kyáambda ín.ganggang
     kyáambda ín+V+PRES+HAB+NONFACT: kyáambda ín.gangang
     kyáambda ín+V+DIR+PAST+HAB: kyáambda ín.giinii
     kyáambda ín+V+INTERR+PAST+HAB: kyáambda ín.gaangaa
     kyáambda ín+V+INDIR+PAST+HAB: kyáambda ín.gaangaan
     kyáambda ín+V+INTERR+FUT+LONG: kyáambda ínäsaa
     kyáambda ín+V+INTERR+FUT+SHORT: kyáambda ínäs
     kyáambda ín+V+SIMP+FUT: kyáambda ínäsaang
     kyáambda ín+V+IMM+FUT: kyáambda ínäsga
     kyáambda ín+V+REL+FUT: kyáambda ínäsaas
     kyáambda ín+V+FUT+NONFACT: kyáambda ínäsaa.ang
     kyáambda ín+V+INTERR+NEAR+FUT: kyáambda ínang k̲asa'áa
     kyáambda ín+V+NEAR+FUT: kyáambda ínang k̲asa'áang
     kyáambda ín+V+INTERR+VNEAR+FUT: kyáambda ínang k̲asaasdláa
     kyáambda ín+V+VNEAR+FUT: kyáambda ínang k̲asaasdláang
     kyáambda ín+V+BIAS+IMM+PRES: kyáambda ín'uuj
     kyáambda ín+V+BIAS+SIMP+PRES: kyáambda ín'uujang
     kyáambda ín+V+RES: kyáambda ínäsaa'uujang
     kyáambda ín+V+BIAS+INTERR+PRES: kyáambda ín'us
     kyáambda ín+V+BIAS+INTERR+PAST: kyáambda ín'ujaa
     kyáambda ín+V+BIAS+INTERR+PAST+HAB: kyáambda ín'uujaangaa
     kyáambda ín+V+BIAS+INTERR+FUT: kyáambda ínäsaa'us
     kyáambda ín+V+CERT+FUT: kyáambda ínäsaa'ahlans
     kyáambda ín+V+FUT+RFLX+INTERR: kyáambda ínäseehl
     kyáambda ín+V+PL+IMPV: kyáambda ín'uu
     kyáambda ín+V+3PL+IMM+PRES: kyáambda ín'waa
     kyáambda ín+V+3PL+INTERR+SIMP+PRES: kyáambda ín'waa
     kyáambda ín+V+3PL+SIMP+PRES: kyáambda ín'waang
     kyáambda ín+V+3PL+DIR+PAST: kyáambda ín'wägan
     kyáambda ín+V+3PL+INTERR+PAST: kyáambda ín'aawaa
     kyáambda ín+V+3PL+INDIR+PAST: kyáambda ín'aawaan
     kyáambda ín+V+3PL+REL: kyáambda ín'waas
     kyáambda ín+V+3PL+REL+EVID: kyáambda ín'aawaas
     kyáambda ín+V+3PL+NONFACT: kyáambda ín'waa.ang
     kyáambda ín+V+3PL+PAST+NONFACT: kyáambda ín'aawaa.ang
     kyáambda ín+V+3PL+INTERR+PRES+HAB: kyáambda ín.gang'waa
     kyáambda ín+V+3PL+PRES+HAB: kyáambda ín.gang'waang
     kyáambda ín+V+3PL+PRES+HAB+NONFACT: kyáambda ín.gang'waa.ang
     kyáambda ín+V+3PL+DIR+PAST+HAB: kyáambda ín'wägiinii
     kyáambda ín+V+3PL+INTERR+PAST+HAB: kyáambda ín'wägaangaa
     kyáambda ín+V+3PL+INDIR+PAST+HAB: kyáambda ín'wägaangaan
     kyáambda ín+V+3PL+INTERR+FUT+LONG: kyáambda ín'waaäsaa
     kyáambda ín+V+3PL+INTERR+FUT+SHORT: kyáambda ín'waaäs
     kyáambda ín+V+3PL+SIMP+FUT: kyáambda ín'waaäsaang
     kyáambda ín+V+3PL+IMM+FUT: kyáambda ín'waaäsga
     kyáambda ín+V+3PL+REL+FUT: kyáambda ín'waaäsaas
     kyáambda ín+V+3PL+FUT+NONFACT: kyáambda ín'waaäsaa.ang
     kyáambda ín+V+3PL+INTERR+NEAR+FUT: kyáambda ín'waa.ang k̲asa'áa
     kyáambda ín+V+3PL+NEAR+FUT: kyáambda ín'waa.ang k̲asa'áang
     kyáambda ín+V+3PL+INTERR+VNEAR+FUT: kyáambda ín'waa.ang k̲asaasdláa
     kyáambda ín+V+3PL+VNEAR+FUT: kyáambda ín'waa.ang k̲asaasdláang
     kyáambda ín+V+3PL+BIAS+IMM+PRES: kyáambda ín'waa'uuj
     kyáambda ín+V+3PL+BIAS+SIMP+PRES: kyáambda ín'waa'uujang
     kyáambda ín+V+3PL+RES: kyáambda ín'waaäsaa'uujang
     kyáambda ín+V+3PL+BIAS+INTERR+PRES: kyáambda ín'waa'us
     kyáambda ín+V+3PL+BIAS+INTERR+PAST: kyáambda ín'waa'ujaa
     kyáambda ín+V+3PL+BIAS+INTERR+PAST+HAB: kyáambda ín'waa'uujaangaa
     kyáambda ín+V+3PL+BIAS+INTERR+FUT: kyáambda ín'waaäsaa'us
     kyáambda ín+V+3PL+CERT+PRES: kyáambda ín'waa'ahlanggang
     kyáambda ín+V+3PL+CERT+PAST: kyáambda ín'waa'ahlanggan
     kyáambda ín+V+3PL+CERT+PAST+HAB: kyáambda ín'waa'ahlanggiinii
     kyáambda ín+V+3PL+CERT+FUT: kyáambda ín'waaäsaa'ahlans
     kyáambda ín+V+3PL+CERT+REL: kyáambda ín'waa'ahlans
     kyáambda ín+V+3PL+INTS+PAST: kyáambda ín'aawaa'ahlang
     kyáambda ín+V+3PL+CONT: kyáambda ín'aawaa'ahlanggaa
     kyáambda ín+V+3PL+CTFACT+PRES: kyáambda ín'aawaa'ahlanggang
     kyáambda ín+V+3PL+RFLX: kyáambda ín'waa'ahl
     kyáambda ín+V+3PL+FUT+RFLX+INTERR: kyáambda ín'waaäseehl
     kyáambda ín+V+NEG+SG+IMPV: kyáambda ín'ang
     kyáambda ín+V+NEG+IMM+PRES: kyáambda ín'angga
     kyáambda ín+V+NEG+INTERR+SIMP+PRES: kyáambda ín'ang
     kyáambda ín+V+NEG+SIMP+PRES: kyáambda ín'anggang
     kyáambda ín+V+NEG+DIR+PAST: kyáambda ín'anggan
     kyáambda ín+V+NEG+INTERR+PAST: kyáambda ín'aangaa
     kyáambda ín+V+NEG+INDIR+PAST: kyáambda ín'aangaan
     kyáambda ín+V+NEG+REL: kyáambda ín'ans
     kyáambda ín+V+NEG+REL+EVID: kyáambda ín'aangaas
     kyáambda ín+V+NEG+NONFACT: kyáambda ín'angang
     kyáambda ín+V+NEG+PAST+NONFACT: kyáambda ín'aangaa.ang
     kyáambda ín+V+NEG+INTERR+PRES+HAB: kyáambda ín'anggang
     kyáambda ín+V+NEG+PRES+HAB: kyáambda ín.gang'anggang
     kyáambda ín+V+NEG+PRES+HAB+NONFACT: kyáambda ín.gang'angang
     kyáambda ín+V+NEG+DIR+PAST+HAB: kyáambda ín'anggiinii
     kyáambda ín+V+NEG+INTERR+PAST+HAB: kyáambda ín'anggaangaa
     kyáambda ín+V+NEG+INDIR+PAST+HAB: kyáambda ín'anggaangaan
     kyáambda ín+V+NEG+INTERR+FUT+LONG: kyáambda ín'angäsaa
     kyáambda ín+V+NEG+INTERR+FUT+SHORT: kyáambda ín'angäs
     kyáambda ín+V+NEG+SIMP+FUT: kyáambda ín'angäsaang
     kyáambda ín+V+NEG+IMM+FUT: kyáambda ín'angäsga
     kyáambda ín+V+NEG+REL+FUT: kyáambda ín'angäsaas
     kyáambda ín+V+NEG+FUT+NONFACT: kyáambda ín'angäsaa.ang
     kyáambda ín+V+NEG+INTERR+NEAR+FUT: kyáambda ínang k̲asaa'áng
     kyáambda ín+V+NEG+NEAR+FUT: kyáambda ínang k̲asaa'ánggang
     kyáambda ín+V+NEG+INTERR+VNEAR+FUT: kyáambda ínang k̲asaasdlä'áng
     kyáambda ín+V+NEG+VNEAR+FUT: kyáambda ínang k̲asaasdlä'ánggang
     kyáambda ín+V+NEG+BIAS+IMM+PRES: kyáambda ín'ang'uuj
     kyáambda ín+V+NEG+BIAS+SIMP+PRES: kyáambda ín'ang'uujang
     kyáambda ín+V+NEG+RES: kyáambda ín'angäsaa'uujang
     kyáambda ín+V+NEG+BIAS+INTERR+PRES: kyáambda ín'ang'us
     kyáambda ín+V+NEG+BIAS+INTERR+PAST: kyáambda ín'ang'ujaa
     kyáambda ín+V+NEG+BIAS+INTERR+PAST+HAB: kyáambda ín'ang'uujaangaa
     kyáambda ín+V+NEG+BIAS+INTERR+FUT: kyáambda ín'angäsaa'us
     kyáambda ín+V+NEG+CERT+PRES: kyáambda ín'aang'ahlanggang
     kyáambda ín+V+NEG+CERT+PAST: kyáambda ín'aang'ahlanggan
     kyáambda ín+V+NEG+CERT+PAST+HAB: kyáambda ín'aang'ahlanggiinii
     kyáambda ín+V+NEG+CERT+FUT: kyáambda ín'angäsaa'ahlans
     kyáambda ín+V+NEG+CERT+REL: kyáambda ín'aang'ahlans
     kyáambda ín+V+NEG+INTS+PAST: kyáambda ín'aangaa'ahlang
     kyáambda ín+V+NEG+CONT: kyáambda ín'aangaa'ahlanggaa
     kyáambda ín+V+NEG+CTFACT+PRES: kyáambda ín'aangaa'ahlanggang
     kyáambda ín+V+NEG+RFLX: kyáambda ín'aang'ahl
     kyáambda ín+V+NEG+FUT+RFLX+INTERR: kyáambda ín'angäseehl
     kyáambda ín+V+NEG+PL+IMPV: kyáambda ín'ang'uu
     kyáambda ín+V+NEG+3PL+IMM+PRES: kyáambda ín'ang'waa
     kyáambda ín+V+NEG+3PL+INTERR+SIMP+PRES: kyáambda ín'ang'waa
     kyáambda ín+V+NEG+3PL+SIMP+PRES: kyáambda ín'ang'waang
     kyáambda ín+V+NEG+3PL+DIR+PAST: kyáambda ín'ang'wägan
     kyáambda ín+V+NEG+3PL+INTERR+PAST: kyáambda ín'ang'aawaa
     kyáambda ín+V+NEG+3PL+INDIR+PAST: kyáambda ín'ang'aawaan
     kyáambda ín+V+NEG+3PL+REL: kyáambda ín'ang'waas
     kyáambda ín+V+NEG+3PL+REL+EVID: kyáambda ín'ang'aawaas
     kyáambda ín+V+NEG+3PL+NONFACT: kyáambda ín'ang'waa.ang
     kyáambda ín+V+NEG+3PL+PAST+NONFACT: kyáambda ín'ang'aawaa.ang
     kyáambda ín+V+NEG+3PL+INTERR+PRES+HAB: kyáambda ín.gang'ang'waa
     kyáambda ín+V+NEG+3PL+PRES+HAB: kyáambda ín.gang'ang'waang
     kyáambda ín+V+NEG+3PL+PRES+HAB+NONFACT: kyáambda ín.gang'ang'waa.ang
     kyáambda ín+V+NEG+3PL+DIR+PAST+HAB: kyáambda ín'ang'wägiinii
     kyáambda ín+V+NEG+3PL+INTERR+PAST+HAB: kyáambda ín'ang'wägaangaa
     kyáambda ín+V+NEG+3PL+INDIR+PAST+HAB: kyáambda ín'ang'wägaangaan
     kyáambda ín+V+NEG+3PL+INTERR+FUT+LONG: kyáambda ín'ang'waaäsaa
     kyáambda ín+V+NEG+3PL+INTERR+FUT+SHORT: kyáambda ín'ang'waaäs
     kyáambda ín+V+NEG+3PL+SIMP+FUT: kyáambda ín'ang'waaäsaang
     kyáambda ín+V+NEG+3PL+IMM+FUT: kyáambda ín'ang'waaäsga
     kyáambda ín+V+NEG+3PL+REL+FUT: kyáambda ín'ang'waaäsaas
     kyáambda ín+V+NEG+3PL+FUT+NONFACT: kyáambda ín'ang'waaäsaa.ang
     kyáambda ín+V+NEG+3PL+INTERR+NEAR+FUT: kyáambda ín'waa.ang k̲asaa'áng
     kyáambda ín+V+NEG+3PL+NEAR+FUT: kyáambda ín'waa.ang k̲asaa'ánggang
     kyáambda ín+V+NEG+3PL+INTERR+VNEAR+FUT: kyáambda ín'waa.ang k̲asaasdlä'áng
     kyáambda ín+V+NEG+3PL+VNEAR+FUT: kyáambda ín'waa.ang k̲asaasdlä'ánggang
     kyáambda ín+V+NEG+3PL+BIAS+IMM+PRES: kyáambda ín'ang'waa'uuj
     kyáambda ín+V+NEG+3PL+BIAS+SIMP+PRES: kyáambda ín'ang'waa'uujang
     kyáambda ín+V+NEG+3PL+RES: kyáambda ín'ang'waaäsaa'uujang
     kyáambda ín+V+NEG+3PL+BIAS+INTERR+PRES: kyáambda ín'ang'waa'us
     kyáambda ín+V+NEG+3PL+BIAS+INTERR+PAST: kyáambda ín'ang'waa'ujaa
     kyáambda ín+V+NEG+3PL+BIAS+INTERR+PAST+HAB: kyáambda ín'ang'waa'uujaangaa
     kyáambda ín+V+NEG+3PL+BIAS+INTERR+FUT: kyáambda ín'ang'waaäsaa'us
     kyáambda ín+V+NEG+3PL+CERT+PRES: kyáambda ín'ang'waa'ahlanggang
     kyáambda ín+V+NEG+3PL+CERT+PAST: kyáambda ín'ang'waa'ahlanggan
     kyáambda ín+V+NEG+3PL+CERT+PAST+HAB: kyáambda ín'ang'waa'ahlanggiinii
     kyáambda ín+V+NEG+3PL+CERT+FUT: kyáambda ín'ang'waaäsaa'ahlans
     kyáambda ín+V+NEG+3PL+CERT+REL: kyáambda ín'ang'waa'ahlans
     kyáambda ín+V+NEG+3PL+INTS+PAST: kyáambda ín'ang'aawaa'ahlang
     kyáambda ín+V+NEG+3PL+CONT: kyáambda ín'ang'aawaa'ahlanggaa
     kyáambda ín+V+NEG+3PL+CTFACT+PRES: kyáambda ín'ang'aawaa'ahlanggang
     kyáambda ín+V+NEG+3PL+RFLX: kyáambda ín'ang'waa'ahl
     kyáambda ín+V+NEG+3PL+FUT+RFLX+INTERR: kyáambda ín'ang'waaäseehl

